【裁判字號】    99,訴,3234
【裁判日期】    991220
【裁判案由】    毒品危害防制條例
【裁判全文】
臺灣板橋地方法院刑事判決              99年度訴字第3234號
公  訴  人  臺灣板橋地方法院檢察署檢察官
被      告  吳小芬
上列被告因違反毒品危害防制條例案件，經檢察官提起公訴（九
十九年度毒偵字第六七一０號），被告於本院準備程序進行中，
就被訴事實為有罪之陳述，經本院告知簡式審判程序意旨，並聽
取公訴人及被告之意見後，本院合議庭裁定由受命法官獨任依簡
式審判程序審理，並判決如下：
    主  文
吳小芬施用第一級毒品，處有期徒刑陸月，如易科罰金，以新臺
幣壹仟元折算壹日；又施用第二級毒品，處有期徒刑肆月，如易
科罰金，以新臺幣壹仟元折算壹日。應執行有期徒刑玖月，如易
科罰金，以新臺幣壹仟元折算壹日。
    事  實
一、吳小芬前因施用第一、二級毒品案件，經本院以九十三年度
    毒聲字第四七四號裁定送觀察、勒戒後，認有繼續施用毒品
    之傾向，再經本院以九十四年度毒聲字第八七三號裁定令入
    戒治處所施以強制戒治，嗣於民國九十四年十二月十四日強
    制戒治執行完畢釋放出所，並由臺灣板橋地方法院檢察署檢
    察官以九十五年度戒毒偵字第一五一號為不起訴處分確定。
    其明知海洛因、甲基安非他命係業經公告列為毒品危害防制
    條例第二條第二項第一、二款之第一、二級毒品，不得非法
    持有、施用，詎仍未戒除施用毒品習性，復各基於施用第一
    、二級毒品海洛因、甲基安非他命（起訴書誤載為安非他命
    ，以下均更正之）之犯意，先於九十九年七月五日晚間九時
    三十分為警採尿前回溯二十六小時內之某時許，在臺北縣板
    橋市○○○路之某租屋處內，施用第一級毒品海洛因一次；
    後於同年月五日下午某時許，在上址另施用第二級毒品甲基
    安非他命一次。嗣於同年月五日晚間九時三十分許，在臺北
    縣板橋市○○○路○段一二六號前，因另案通緝為警查獲。
    嗣經警得其同意依法對其採集尿液送驗後，始查悉上情。
二、案經臺北縣政府警察局板橋分局報告臺灣板橋地方法院檢察
    署檢察官偵查起訴。
    理  由
壹、程序事項：
    被告吳小芬所犯係死刑、無期徒刑或最輕本刑為三年以上有
    期徒刑以外之罪，亦非屬高等法院管轄第一審之案件，其於
    準備程序中就被訴事實為有罪之陳述，經本院告知簡式審判
    程序之旨，並聽取公訴人及被告之意見後，經本院合議庭認
    為適宜，乃依刑事訴訟法第二百七十三條之一第一項規定，
    裁定由受命法官獨任進行簡式審判程序，先予敘明。
貳、實體事項：
一、上揭犯罪事實，業據被告於偵查、本院準備程序及審理中自
    白不諱，且被告於前揭查獲時地為警依法對其採集之尿液經
    送請臺灣檢驗科技股份有限公司以酵素免疫分析法（EIA ）
    初步檢驗及氣相層析質譜儀分析法（GC/MS ）確認檢驗結果
    ，確均呈鴉片類（嗎啡）及安非他命類（安非他命及甲基安
    非他命）陽性反應，此有該公司出具之九十九年七月二十三
    日濫用藥物檢驗報告一紙在卷可參（參見偵卷第八頁）。綜
    上所述，足認被告之自白核與事實相符，應可採為論罪科刑
    之依據。查本件被告前因施用第一、二級毒品案件，經本院
    以九十三年度毒聲字第四七四號裁定送觀察、勒戒後，認有
    繼續施用毒品之傾向，再經本院以九十四年度毒聲字第八七
    三號裁定令入戒治處所施以強制戒治，嗣於九十四年十二月
    十四日強制戒治執行完畢釋放出所，並由臺灣板橋地方法院
    檢察署檢察官以九十五年度戒毒偵字第一五一號為不起訴處
    分確定一節，此有臺灣高等法院被告前案紀錄表一份在卷可
    參，被告既曾於前揭強制戒治執行完畢釋放後五年內再犯本
    件分別施用第一級毒品海洛因、第二級毒品甲基安非他命之
    犯行，即屬毒品危害防制條例第二十三條第二項所定「五年
    內再犯」之情形，自應對其追訴處罰。從而，本件事證已臻
    明確，被告犯行洵堪認定，應予依法論科。
二、核被告所為，係犯毒品危害防制條例第十條第一項之施用第
    一級毒品海洛因罪、同條第二項之施用第二級毒品甲基安非
    他命罪。被告各持有第一、二級毒品海洛因及甲基安非他命
    後，進而施用，其各持有之低度行為應被其各施用之高度行
    為所吸收，均不另論罪。被告所犯施用第一、二級毒品海洛
    因及甲基安非他命二罪間，犯意各別，罪名互殊，應予分論
    併罰。爰審酌被告屢犯不改，顯見其意志不堅，缺乏勒戒動
    機，其施用毒品足以導致精神障礙、性格異常，甚至造成生
    命危險，戕害一己之身體健康，惟念其犯後於偵審中均能坦
    承犯行，態度良好，甚有悔意等一切情狀，分別量處如主文
    所示之刑，並均諭知易科罰金之折算標準，及定其應執行之
    刑並依刑法第四十一條第八項規定諭知易科罰金之折算標準
    。
據上論斷，應依刑事訴訟法第二百七十三條之一第一項、第二百
九十九條第一項前段，毒品危害防制條例第十條第一項、第二項
，刑法第十一條前段、第五十一條第五款、第四十一條第一項前
段、第八項，判決如主文。
本案經檢察官郭峻豪到庭執行職務。
中    華    民    國    99    年    12    月    20    日
                  刑事第二十庭    法  官  林家賢
上列正本證明與原本無異。
如不服本判決，應於判決送達後十日內，向本院提出上訴書狀，
並應敘述具體理由；其未敘述上訴理由者，應於上訴期間屆滿後
二十日內向本院補提理由書（均須按他造當事人之人數附繕本）
「切勿逕送上級法院」。
                                  書記官  許清秋
中    華    民    國    99    年    12    月    20    日
附錄本判決論罪科刑法條：
毒品危害防制條例第十條：
施用第一級毒品者，處六月以上五年以下有期徒刑。
施用第二級毒品者，處三年以下有期徒刑。

司法院資訊處製作；財團法人民間司法改革基金會備份。
